【裁判字號】    98,易,548
【裁判日期】    980724
【裁判案由】    竊盜等
【裁判全文】
臺灣高雄地方法院刑事判決               98年度易字第548號
公  訴  人  臺灣高雄地方法院檢察署檢察官
被      告  乙○○
                    （現在臺灣高雄第二監獄執行中）
            丙○○
                    （現在臺灣澎湖監獄戒護科服役中）
上列被告因竊盜等案件，經檢察官提起公訴（97年度偵字第2926
8 號），被告就被訴事實為有罪之陳述，經本院合議庭裁定改依
簡式審判程序，並由受命法官獨任進行審判程序，判決如下︰
    主  文
乙○○攜帶兇器竊盜，共貳罪，均累犯，各處有期徒刑柒月。應
執行有期徒刑壹年。
丙○○收受贓物，處拘役肆拾日，如易科罰金，以新臺幣壹仟元
折算壹日。
    事  實
一、乙○○前於民國94年4 月間，因搶奪案件，經臺灣南投地方
    法院94年度訴字第257 號、臺灣高等法院臺中分院94年度上
    訴字第1483號判決，判處有期徒刑1 年6 月，減為有期徒刑
    9 月確定，甫於96年7 月16日執行完畢，猶不知悛悔，竟分
    別意圖為自己不法之所有，各基於竊盜之犯意，分別為下列
    行為：（一）於97年8 月14日上午6 時許，在臺南市○區○
    ○路3段485號前，見戊○○所有交由甲○○使用之車牌號碼
    YW─9025號自小客車停放於該處，為供代步之用，趁無人注
    意之際，持客觀上足供兇器使用之T 字扳手1 把破壞電門，
    並強行開啟上開車輛之電門鎖，即逕行發動引擎而竊取，得
    手後旋駕駛離去；（二）又於97年8 月30日上午6 時30分許
    ，在臺南市安平區○○○街43號，趁無人注意之際，持客觀
    上足供兇器使用之扳手1 把，竊取丁○○所有車牌號碼D2-4
    137 號汽車車牌兩面，得手後懸掛在上開自小客車上使用。
二、丙○○明知乙○○交付與其使用之上開自小客車，係乙○○
    所竊取之贓物，竟仍基於收受贓物之犯意，於97年9 月7 日
    晚間6 時許，在其高雄縣阿蓮鄉○○村○○路71巷34號住處
    ，予以收受後供交通工具之用。嗣於97年9 月8 日下午1 時
    許（起訴書誤載為10時），在高雄縣阿蓮鄉○○路89號前，
    為警循線查獲，始查悉上情。
三、案經高雄縣政府警察局湖內分局報告臺灣高雄地方法院檢察
    署檢察官偵查起訴。
    理  由
一、上揭事實，業據被告乙○○、丙○○於本院審理時坦承不諱
    ，而被害人甲○○、丁○○、證人陳采駒亦於警詢時證述綦
    詳，並有贓物認領保管單2 紙、查獲懸掛失竊車牌車輛照片
    8 張、高雄縣政府警察局車輛協尋電腦輸入單、刑案紀錄表
    、臺南市警察局車輛協尋電腦輸入單、高雄縣政府警察局車
    輛尋獲電腦輸入單各1 份附卷可稽，足認被告2 人自白與事
    實相符。本件事證明確，被告乙○○加重竊盜、被告丙○○
    收受贓物犯行，均洵堪認定。
二、被告乙○○持以竊取前揭自小客車、車牌之工具T 字扳手及
    扳手各1 把，係金屬製品，質地堅硬，客觀上足以危害人之
    生命、身體安全，自屬兇器。是核被告乙○○所為，均係犯
    刑法第321 條第1 項第3 款之攜帶兇器竊盜罪。核被告丙○
    ○所為，係犯刑法第349 條第1 項之收受贓物罪。被告乙○
    ○所犯上開2 竊盜犯行間，犯意各別，行為互殊，應予分論
    併罰。又被告乙○○曾有如事實欄所載之犯罪科刑執行情形
    ，有臺灣高等法院被告前案紀錄表1 份在卷可參，其受有期
    徒刑執行完畢，5 年以內故意再犯有期徒刑以上之2 罪，均
    為累犯，各應依刑法第47條第1 項規定加重其刑。爰審酌被
    告乙○○正值青壯年，不思以正當方式牟取所需，僅圖一己
    之便，即任意竊取他人財物，法治觀念淡薄，律己力不佳，
    被告丙○○貪圖小利，未以正途獲取所求，惟被害人等遭竊
    車輛及車牌均業已歸還，有贓物認領保管單2 紙附卷可憑，
    被害人等所受損害非鉅，復被告2 人犯後終均坦承犯行、態
    度尚佳等一切情狀，各量處如主文所示之刑，並就被告乙○
    ○部分，定其應執行刑，另就被告丙○○部分，諭知易科罰
    金之折算標準。至被告乙○○持以行竊之T 字扳手、扳手各
    1 把，固為被告乙○○供犯罪所用之物，惟均未扣案，亦非
    其所有，並已丟棄，業據被告乙○○供承在卷（見本院卷第
    28頁），爰均不予宣告沒收，併此敘明。
三、據上論斷，應依刑事訴訟法第273 條之1 第1 項、第284 條
    之1 、第299 條第1 項前段，刑法第321 條第1 項第3 款、
    第349 條第1 項、第47條第1 項、第41條第1 項前段、第51
    條第5 款，刑法施行法第1 條之1 ，判決如主文。
本案經檢察官己○○到庭執行職務。
中    華    民    國    98    年    7     月    24    日
                  刑事第九庭    法  官  謝枚霏
以上正本證明與原本無異。
如不服本判決應於收受送達後10日內向本院提出上訴書狀，並應
敘述具體理由；如未敘述上訴理由者，應於上訴期間屆滿後20日
內向本院補提理由書（均須按他造當事人之人數附繕本）「切勿
逕送上級法院」。
中    華    民    國    98    年    7     月    24    日
                                書記官  楊馥如
附錄本判決論罪之法條：
刑法第321條第1項第3款
（加重竊盜罪）
犯竊盜罪而有左列情形之一者，處 6 月以上、 5 年以下有期徒
刑：
一、於夜間侵入住宅或有人居住之建築物、船艦或隱匿其內而犯
    之者。
二、毀越門扇、牆垣或其他安全設備而犯之者。
三、攜帶兇器而犯之者。
四、結夥三人以上而犯之者。
五、乘火災、水災或其他災害之際而犯之者。
六、在車站或埠頭而犯之者。
刑法第349條第1項
（普通贓物罪）
收受贓物者，處 3 年以下有期徒刑、拘役或 5 百元以下罰金。


司法院資訊處製作；財團法人民間司法改革基金會備份。
